Inventaris van het archief van L.B.J. Stuyt (1914-2000) over de jaren (1914) 1951-2000
Nationaal Archief, Den Haag
- Stukken betreffende zijn persoonlijk leven, 2.
  - Eigen leven, 2.2.
    - Reissouvenirs uit New York, verzameld tijdens zijn studieverblijf aldaar., 1936-1948; 31; 1 pak
    - Stukken betreffende de opvoeding van zijn kinderen Polly en Eva., [z.d.]; 32; 1 omslag
    - Stukken betreffende zijn vrijetijdsbesteding en binnenlandse vakanties., 1954-1967; 33; 1 omslag
    - Ingekomen circulaires en brieven van Rooms-Katholieke kerkelijke en charitatieve instellingen met verzoeken om financiële steun., 1960-1979; 34; 1 omslag
    - Briefwisseling over religieuze kunst., 1963-1987; 35; 1 omslag
    - Briefwisseling met kennissen over verzoeken om advies inzake medische specialisten voor hun genezing., 1964-1986; 36; 1 omslag
    - Journaal van een Noord-aegaeïsche rondvaart, 26 mei - 13 juli 1969, met bijdragen van Stuyt, verspreid door de KNAC-Pullman Club, met circulaires van reisgenoten., 37; 1 bandje en 2 stukken
    - Stukken betreffende de veiling van het schilderij in zijn bezit van F. de Bruijne, De verrijzenis van Christus, 1970-1972; 38; 1 omslag
    - Ingekomen formele invitaties voor cocktails, buffetten en diners., 1973-1987 en z.j; 39; 1 omslag
    - Briefwisseling naar aanleiding van zijn klacht aan de hotelketen Golden Tulip International over een hotel in Rome., Mei-juni 1987; 40; 3 stukken
    - Stukken betreffende de registratie van zijn rashond bij de Raad van beheer op kynologisch gebied in Nederland., 1987; 41; 1 omslag
    - Verzamelde eerstedagenveloppen en enveloppen met buitenlandse postzegels., 1963-1964; 42; 1 omslag
- Stukken betreffende zijn openbaar leven, 3.
  - Staflid in het ziekenhuis van Johannes de Deo in Den Haag., 3.1.
    : Stuyt was vanaf 1946 werkzaam in het ziekenhuis, waar hij begon als assistent. Tijdens zijn werkzaamheden maakte hij verschillende studies, waaronder zijn proefschrift. Zijn loopbaan werd onderbroken door de uitoefening van zijn dienstplicht als officier van gezondheid bij de marine in Indonesië. Vanaf 1951 had hij als hoofd van de afdeling Inwendige Ziekten een straffunctie. Het ziekenhuis Johannes de Deo werd vanaf 197. Het Westeinde Ziekenhuis
    - Jaarverslagen van het ziekenhuis., 1945-1987; 43-45
      - 1945-1954, 43
      - 1955-1972, 44
      - 1973-1987, 45
    - Exemplaren van zijn proefschrift De beteekenis van de lymphklierpunctie voor de diagnostiek van perifere lymphklierzwellingen, voor zijn promotie aan de universiteit van Amsterdam., 1947; 46
      Dit proefschrift berust op praktijkervaringen in het ziekenhuis van Johannes de Deo.
      .
    - Stukken betreffende zijn dienstverband als hoofd van de afdeling Interne Ziekten en de inrichting van de afdeling., 1951-1971; 47; 1 omslag
    - Stukken betreffende sollicitaties naar de functie van longarts in het ziekenhuis, met een rapport van Stuyt over de specialisatie van het vak., 1951; 48; 1 omslag
    - Stukken betreffende materiële voorzieningen en verbouwingen aan het ziekenhuis, de financiering en de budgettering, met statistische gegevens., 1951-1969; 49; 1 omslag
    - Stukken betreffende medische stafvergaderingen en de daarmee in verband staande personeelsregelingen in het ziekenhuis., 1951-1970; 50; 1 omslag
    - Correspondentie naar aanleiding van verzoeken om aanbeveling van sollicitanten naar een functie in een ziekenhuis., 1952-1962; 51; 1 omslag
    - Ingekomen folders en brochures van het St. Vincents Hospital in New York., Z.j. (na 1952); 52; 1 omslag
    - Ingekomen rapporten en aanbevelingen op medisch, medisch-instrumenteel en farmaceutisch gebied., 1954-1964; 53; 1 omslag
    - Ingekomen circulaires van de gemeente Den Haag over de GGD en de bloedstransfusiedienst aldaar. Gestencild., 1954-1965; 54; 1 omslag
    - Ingekomen modellen van stafreglementen voor opleidingsziekenhuizen, opgesteld door de Vereniging van Katholieke Artsen, met referaten over de opleiding van de medische specialiteit en medische ethiek., 1955-1967; 55; 1 omslag
    - Stukken betreffende samenwerkingsverbanden de opleiding van specialisten., 1956-1971; 56; 1 omslag
    - Stukken betreffende zijn docentschap voor een cursus ziekenhuisbeleid voor ziekenhuisdirecteuren en de medische staf., 1962-1970; 57-58; 2 pakken
      - Syllabi, met cursusprogramma's en correspondentie. 1962-1970, 57
      - Ingekomen artikelen en boekwerken over ziekenhuisorganisatie, 1964-1970, 58
    - Ingekomen brief van mr. J.A. Kylstra, ter begeleiding van gegevens over conflicten van zijn zoon J.A. Kylstra naar aanleiding van een publicatie van zijn vermeende uitspraken over academische vrijheid in het Algemeen Dagblad, met nadere briefwisseling., 1964, 1968; 59; 1 omslag
    - Briefwisseling met dr J.L. Slooff hoofleraar aan de Katholieke Universiteit te Nijmegen over een te vervaardigen borstbeeld van prof. H.G.J. Wyers, met bijlagen., April 1965; 60; 3 stukken
    - Correspondentie met de procureur van Tranzvaal (Zuid-Afrika) over diens vordering tot overbrenging van een ernstig zieke getuige., 1968; 61; 1 omslag
    - Teksten van artikelen in medische tijdschriften over de behandeling van longziekten., 1969 en z.j; 62; 1 omslag
    - Stukken betreffende personeelsaangelegenheden in het Westeinde Ziekenhuis., 1970-1971; 63; 1 omslag
      Openbaarheid beperkt tot 01-01-2022
    - Ingekomen exemplaar van Het Westeinder handschrift, een pastiche in de stijl van het 17e-eeuwse toneel door de ex-patiënt J. Cals. Gedrukt, met geleidebrief., 1971; 64; 1 omslag
    - Briefwisseling over verzoeken om medische gegevens uit zijn praktijk in het Westeinde Ziekenhuis., 1972-1984; 65; 1 omslag
      Op deze verzoeken is afwijzend geantwoord, omdat de gegevens zich in het Westeinde Ziekenhuis bevinden.
  - Lid en voorzitter van de Landelijke Specialisten Vereniging (LSV) en participatie aan de Koninklijke Nederlandsche Maatschappij tot Bevordering der Geneeskunde (KNMG)., 3.2.
    De KNMG kent een aantal onderverenigingen (huisartsen, specialisten, verzekeringsartsen, bedrijfsartsen en ziekenhuisartsen), die als belangenorganisatie voor deze specifieke groep opereren. Onder de LSV ressorteren weer geneeskundige organisaties op specifiek medisch terrein. Stuyt was internist, maar was als zodanig betrokken bij verschillende medische verenigingen.
    - Koninklijke Nederlandsche Maatschappij tot bevordering der Geneeskunst, 3.2.1.
      Stuyt was voorzitter van de Haagse afdeling van de KNMG.
      - Teksten en aantekeningen voor voordrachten, te houden voor cursussen van de Vereniging Artsencursus., 1951-1952 en z.j; 66; 1 pak
      - Ingekomen convocaten en brochures van de KNMG., 1950-1999; 67; 1 pak
      - Stukken betreffende zijn lezing over salmonellavergiftiging voor een ledenvergadering van de KNMG., 1953; 68; 1 omslag
      - Stukken betreffende zijn artikelen in het KNMG-orgaan Medisch contact en enkele voordrachten over samenwerkingsverbanden van artsen in ziekenhuizen., 1961-1962; 69; 1 omslag
      - Rapport van de Studiecommissie betreffende de betrekkingen tussen het algemeen specialisme inwendige geneeskunde en de daarbij behorende deelspecialismen aan het Centraal College voor de erkenning en registratie van medische specialisatie van de KNMG, met bijlagen., 1969; 70; 1 omslag
      - Ingekomen kopieën van een advies van de Gezondheidsraad over een ontwerp-algemene maatregel van bestuur tegen het (industrieel) toedienen van cyclamaten in voedingsstoffen, met bijlagen., 1969; 71; 1 omslag
      - Ontwerpteksten van lezingen van Stuyt voor KNMG-afdelingen Den Haag: (Vaart de geneeskunst bij welvaart wel?), 's-Hertogenbosch (arts en het openbaar ambt), en het Westeinde Ziekenhuis (de grenzen van het medisch handelen) met correspondentie., 1973-1984; 72; 1 omslag
      - Briefwisseling met het bestuur van de KNMG over problemen bij de administratie van zijn lidmaatschap., Mei 1980; 73; 2 stukken
      - Correspondentie met de redactie van het Nederlands tijdschrift voor geneeskunde over een op te zetten buitenlandrubriek., 1982-1983; 74; 3 stukken
      - Tekst van de afscheidsrede van P.J.W. de Brauw als voorzitter van het Centraal Medisch Tuchtcollege., 27 september 1984; 551; 1 stuk
      - Ingekomen brief van de France Ordre Nationalde Médecins ten geleide van een beschrijvingsbrief van de Conférence Internationale des Ordres et des Organisations d'Attribution Simulaires voor 1991, met kopie van de statuten van de Internationale., 75; 3 stukken
    - Landelijke Specialisten Vereniging, 3.2.2.
      - Correspondentie met de LSV over de afbakening van het medisch specialisme interne geneeskunde., September-november 1962; 76; 1 omslag
      - Stukken betreffende de werkzaamheden van een LSV-commissie Medische Praktijkvorming in Teamverband., 1962-1963; 77; 1 omslag
      - Stukken betreffende zijn voorzitterschap van de LSV en de Nederlandse Internistenvereniging., 1966-1967; 78; 1 omslag
      - Stukken betreffende bijdragen van de LSV aan een rapport van de Union Européenne des Médécins Spécialistes. over de integratie van het vak in de Europese Economische Gemeenschap en de vrije uitwisseling van artsen., 1969-1970; 79; 1 omslag
      - Ingekomen fotokopieën en afschriften van tijdschriftartikelen over ongevallen en fouten in ziekeninrichtingen of "medische missers", met commentaren van de KNMG en de LSV., 1971, 1985; 80; 2 stukken
      - Briefwisseling met de KNMG naar aanleiding van zijn ontslag als lid van het scheidsgericht van de LSV., 26 september 1977; 81; 1 stuk
      - Ter documentatie verzamelde krantenknipsels over het rapport van de Commissie-Dekker over de gewenste veranderingen in het ziekenhuiswezen, met een brochure van verklaringen van de medische belangenorganisaties van de KNMG., 1987; 82
      - Ingekomen protestbrief van internisten van het Maasziekenhuis te Rotterdam tegen zijn voorstel tot tariefverlaging in een "specialistenbrief"., 27 maart 1993; 83; 1 stuk
    - Overige medische verenigingen, 3.2.3.
      - Ingekomen convocaten van de Katholieke wereldconferentie voor de gezondheid van de Internationale federatie van katholieke geneesheren te Brussel, met bijgevoegd rapport over de toename van het aantal specialisaties., 1958; 84; 1 omslag
      - Overdrukken van artikelen van Stuyt over interne geneeskunde en over aangelegenheden van de Vereniging voor Interne geneeskunde., 1959-1981; 85; 1 omslag
      - Stukken betreffende discussies in nationale en internationale verbanden over de abortuswetgeving in Nederland tijdens de behandeling van een initiatiefwet Lambers-Roethof., 1970-1971; 86; 1 omslag
      - Stukken betreffende zijn redevoering "Geneeskunde en politiek" voor het 's Gravenhaagsch Geneeskundig Gezelschap, gehouden op 25 februari 1974, met ingekomen convocaten en brochures., 1974-1987; 87; 1 omslag
      - Stukken betreffende zijn lidmaatschap van een comité van aanbeveling voor de viering van het eeuwfeest van de Nederlandse Vereniging van Gynaecologie en Obstetrie., 1986-1987; 88; 1 omslag
  - Lid/bestuurslid van internationale medische genootschappen, 3.3.
    - Oprichter en bestuurslid van de Association Européenne de Médecine Interne de l'Ensemble (AEMIE), 3.3.1.
      - Stukken betreffende het internationaal congres interne geneeskunde te Warschau., 1968; 89; 1 omslag
      - Ingekomen circulaires en brochures van de AEMIE, de International Society of Haematologie, en de International Society of Internal Medicine (ISIM)., 1969-1982; 90; 1 pak
      - Stukken betreffende de tweede conferentie van de AEMIE in Bonn., 1973; 546; 1 omslag
      - Ingekomen stukken betreffende de conferentie voor interne geneeskunde van de AEMIE in Amsterdam., 1979; 91; 1 omslag
      - Ingekomen stukken betreffende de zevende conferentie voor interne geneeskunde van de AEMIE in Wenen., Maart 1983; 92; 1 omslag
      - Ingekomen stukken betreffende de achtste conferentie voor interne geneeskunde van de AEMIE., April 1985; 93; 1 omslag
      - Ingekomen convocaten en circulaires van de Nederlandse Internistenvereniging., 1996-2000; 94; 1 omslag
    - Fellow van het Royal College of Physicians, 3.3.2.
      - Ingekomen convocaten voor Surveyal Medical Conferences., 1970, 1971; 95; 1 omslag
      - Stukken betreffende zijn benoeming tot fellow en tot retired fellow., 1973, 1995; 96; 1 omslag
      - Ingekomen berichten van het college., 1973-2000; 97-104; 8 pakken, 1 pak
        - 1973-1978, 97
        - 1979-1982, 98
        - 1983-1984, 99
        - 1985, 100
        - 1986-1988, 101
        - 1989-1991, 102
        - 1992-1995, 103
        - 1996-2000., 104
      - Stukken betreffende zijn bijwoning van Surveyal Medical Conferences., 1983-1984; 105; 1 omslag
      - Stukken betreffende een conferentie over biotechnologie., 1986; 106; 1 omslag
      - Papieren, uitgereikt tijdens een bezoek van de voorzitter van het Royal College aan het Rijksinstituut voor Volksgezondheid en Milieuhygiëne.(RIVM)., 1984-1985; 107; 1 omslag
    - Participant aan Europese symposia van het Institut des Sciences de la Santé in Parijs., 3.3.3.
      - Stukken betreffende de colloquia, 108-120; 12 omslagen en 2 delen
        - Symposium Europe et médecine. (Colloquium I?), met nadere aankondigingen van de volgende. 1980-1982, 108
        - Colloquium V-VI. 1983-1984, 109
        - Colloquium VII: Therapeutisch onderwijs. 1985, 110
        - Colloquium VIII: Sociaal-economische gevolgen van reuma. 1986, 111
        - Colloquium IX: De medicijnenindustrie. 1987, 112
        - Verslag van colloquium X: "Hoe is het met de gezondheid in Europa gesteld?" 1988, 113
        - Colloquium XII, onder voorzitterschap van Stuyt: problemen rond de vergrijzing, 1990, 114
        - Ter documentatie bij colloquium XII gevoegde rapporten over het ouderenbeleid in Frankrijk: Guide Force 3, préparer et vivre sa retraite, en Europa: Les personnes agées dans de Communauté Européen, présent et avenir. 1990, 115; 2 delen
        - Colloquium XIII: Klinische en therapeutische farmacologie; Colloquium XIV: het promoten van gezondheid. 1991-1992, 116
        - Colloquium XV: Communicatie en medicijnen. 1993, 117
        - Colloquium XVI: Sociale ongelijkheid en gezondheid. 1994, 118
        - Colloquium XVII: Nieuwe technologieën, voortkomend uit biotechnologie; Colloquium XVIII: Omvorming van Europese gezondheidssystemen. 1995-1996, 119
        - Colloquia XIX-XXII. 1998-2000, 120
      - Stukken betreffende zijn lidmaatschap van de jury voor de prijzen Europe et Médecine, ingesteld door het Institut des Sciences de la Santé in Parijs., 1993-2000; 121-123; 2 pakken
        De prijs werd in 1995 ingesteld, op grond van een aanbeveling van de Fondation de Mérite Européen uit 1993.
        - Gedenkboek van de twintigste verjaardag van de Fondation de Mérite Européen. 24 september 1990, 121; 1 band
        - 1993-1997, 122
        - 1998-2000, 123
      - Ingekomen brochures over colloquia Medicine Méditerrannée III en IV., 1989, 1990; 124; 1 omslag
    - Diverse organisaties, 3.3.4.
      - Correspondentie met de Royal Society of Medicine in Londen ter aanbeveling van Nederlandse artsen voor een fellowship, met ingekomen circulaires van de Society., 1985-1994; 125; 1 omslag
      - Stukken betreffende zijn bijwoning van de Medical Pilgrims Meeting in het Kings College Hospital te Londen., Maart 1986; 126; 1 omslag
      - Exemplaren van MEDAC News and Notes, orgaan van de Medical Advisory Council, houdende melding en afbeeldingen van Stuyt als lid., 1986, 1987; 127; 2 stukken
      - Stukken betreffende de 21e conferentie van de Council of International Organizations of Medical Science (CIOMS) over ethische kwesties inzake gezondheidsbeleid in Europees en Amerikaans perspectief te Noordwijk., 1987; 128; 1 pak
      - Ingekomen brochures van de Council of International Organizations of Medical Science (CIOMS), 1987; 129; 1 omslag
  - Minister van Volksgezondheid en Milieuhygiëne (1971-1973), 3.4.
    In dit hoofdstuk bevinden zich ook gegevens uit de periode na zijn ministerschap over zaken die na zijn aftreden een vervolg hebben gehad.
    - Algemeen, 3.4.1.
      - Portefeuille, houdende een overzicht van de stand van het beleid en de dienstverbanden van het voormalige Ministerie van Sociale Zaken en Volksgezondheid., Z.j. (1971); 130; 1 omslag
      - Stukken betreffende de eindfase van de formatie van het kabinet-Biesheuvel, de instelling van een ministerie van Volksgezondheid van Milieuhygiëne en de daarop volgende inrichting., 1971-1972; 131; 1 omslag
      - Ingekomen invitaties van ambassades België en Italië, met teksten van een redevoering over de gezondheidszorg in Nederland voor de Associazione Italo-Ollandese., 1971-1972; 547
      - Stukken betreffende werkbezoeken, openingen,, met teksten van daarbij gehouden redevoeringen., 1971-1973; 132; 1 omslag
      - Teksten van door minister Stuyt gehouden redevoeringen, chronologisch geordend en van een onderwerpsaanduiding en datering voorzien., 1971-1973; 133-135
        - 1971, 133; 1 omslag
        - 1972, 134; 1 pak
        - 1973, 135; 1 omslag
      - Stukken betreffende een werkbezoek aan de regering van Canada., Januari - februari 1972; 136; 1 omslag
      - Stukken betreffende een werkbezoek aan de Verenigde Staten., Februari-maart 1972; 137-138
        - Dossiermap, houdende gegevens over beleidsaangelegenheden over volksgezondheid en milieuhygiëne in de Verenigde Staten. Z.j. (1972), 137; 1 verbroken portefeuille
        - Stukken betreffende de uitvoering van het werkbezoek. Februari-maart 1972, 138; 1 pak
      - Krantenartikelen over zijn optreden en zijn beleid., 1972-1973; 139; 1 omslag
    - Persoonlijk dienstverband, 3.4.2.
      - Stukken betreffende zijn benoeming als minister., 1971; 140; 1 omslag
      - Ingekomen felicitatiebrieven bij gelegenheid van zijn benoeming., Juli-september 1971; 141-142; 2 pakken
        - Bestanddeel 1, 141
        - Bestanddeel 2, 142
      - Staatje, houdende een overzicht van de taken en de ambtelijke rechtspositie van leden van de Ministerraad en zijn onderraden., 1971; 143; 1 verbroken portefeuille
      - Ingekomen invitaties van het Koninklijk Huis., 1971-1973; 144; 1 omslag
      - Ingekomen facturen van te declareren representatiekosten., 1971-1973; 145
      - Ingekomen brieven, houdende dankzegging voor zijn gelukwensen aan ontvangers van koninklijke onderscheidingen., 1973; 146; 1 omslag
      - Correspondentie met P.L. Tromp over zijn ontslag als coördinator van de nieuwbouw van academische ziekenhuizen, met toegestuurde documenten over de jaren 1972-1973., September 1973; 147; 1 omslag
      - Ingekomen sinterklaasgedichten., 1973 en z.j; 148; 2 stukken
      - Ingekomen briefkaartje van A. Vondeling, voorzitter van de Tweede Kamer, houdende het verzoek zich aan een maximum spreektijd te houden., Z.j; 149
      - Ingekomen convocaten voor bijeenkomsten van de "Club Biesheuvel"., 1973-1976; 150; 1 omslag
      - Stukken betreffende zijn aftreden na de val van het kabinet-Biesheuvel., 1973; 151; 1 omslag
    - Volksgezondheid, 3.4.3.
      - Ingekomen ontwerp-verslag over de volksgezondheid voor het eerste kwartaal van 1971, met ontwerpen van de Memorie van Toelichting voor de begroting Volksgezondheid voor 1972., 152; 1 omslag
      - Stukken betreffende zijn openingsrede bij het symposium De taak en functie van het algemene ziekenhuis., December 1971; 153; 1 omslag
      - Stukken betreffende het abortusvraagstuk., 1971-1975; 154-156
        - Stukken betreffende afspraken in het regeerakkoord inzake de handhaving van de strabaarheid van abortus provocatus, met briefwisseling over reeds bestaande abortusklinieken en ingekomen rapporten en protesten. 1971, 154; 1 omslag
          In dit bestand is een dossier aangetroffen van het ministerie van Sociale Zaken en Volksgezondheid uit 1970 betreffende enkele abortusklinieken. Dit dossier is tijdens de inventarisatie van het archief Stuyt naar het nog niet overgedragen archief van het ministerie teruggebracht.
        - Stukken betreffende de indiening van het Wetsontwerp-Stuyt-Van Agt inzake de afbreking van de zwangerschap. 1972-1973, 155; 1 pak
        - Briefwisseling met de Bisschoppenconferentie over hun bedenkingen over wettelijke regelingen inzake de afbreking van de zwangerschap, met ingekomen stukken van de indieners van een nieuw initiatief-wetsontwerp terzake. 1974-1975, 156; 1 omslag
      - Stukken betreffende zijn reis naar Roemenië in het kader van de sluiting van een medisch wetenschappelijk uitwisselingsverdrag met de regering aldaar., Januari-april 1972; 157; 1 pak
      - Krantenartikelen en ingekomen telexberichten over uitspraken van minister Stuyt over zijn beleid ten aanzien van drugsgebruik., 1972; 158; 1 omslag
      - Ingekomen notitie van P. Muntendam over de wijze waarop met een specifiek doel aan het Koningin Wilhelminafonds kan worden gelegateerd., 26 november 1972; 159; 1 stuk
      - Stukken betreffende zijn deelname aan de koninkrijksdelegatie aan de 26e Wereldgezondheidsvergadering (WHA)., 1972-1973; 160-161
        - Correspondentie en rapporten. 1972-1973, 160; 1 omslag
        - Ingekomen vergaderstukken van de 26e Wereldgezondheidsvergadering (WHA). 1973, 161; 1 pak
      - Stukken betreffende een subsidieaanvraag van de Stichting Drugs Informatie Centrum DIC., 1972-1973; 162; 1 omslag
      - Stukken betreffende zijn optreden bij de opening van de tentoonstelling Medica in de Jaarbeurs te Utrecht., Januari-april 1973; 163; 1 omslag
      - Ingekomen telexberichten en krantenartikelen over de kosten van de gezondheidszorg en het ziekenhuiswezen en over geruchten van een door Stuyt gewenste bouwstop voor ziekenhuizen., Januari-mei 1973; 164; 1 omslag
      - Ingekomen brief van J. Roos, internist aan het Rode Kruisziekenhuis in Den Haag, met een rapport over experimenten met transmurale geneeskunst aldaar., April 1973; 165; 2 stukken
      - Stukken betreffende zijn lidmaatschap van een comité van aanbeveling voor een actie ten behoeve van zieke en gehandicapte kinderen door de levensmiddelengroothandel IFA Nederland., 1973; 166; 1 omslag
      - Teksten van redevoeringen tijdens een symposium over hartziekten., Juni-december 1973; 167; 1 omslag
      - Stukken betreffende herdenkingen van de zeventiende-eeuwse medicus Reinier de Graaf., Juli 1973; 168
    - Milieuhygiëne, 3.4.4.
      - Ingekomen nota van de minister van Verkeer en Waterstaat over uitvoeringsaangelegenheden bij de in te voeren Wet Verontreiniging Oppervlaktewater. Fotokopieën., September 1971; 169; 2 stukken
      - Ingekomen stukken voor zijn werkbezoek aan de bedrijven van Albatros Fosfaatfabrieken N.V. te Pernis, 25 oktober 1971; 170; 1 omslag
      - Ingekomen brief van S. E., griffier van het internationaal gerechtshof in Den Haag, ter begeleiding van een tweetal artikelen in The New Yorker over milieuproblemen in de Verenigde Staten., 1971, 1972; 171; 1 omslag
      - Paspoort van Stuyt als Nederlands gedelegeerde voor de ministersconferentie tegen de vervuiling van de Rijn., Oktober 1972; 172; 1 stuk
      - Ingekomen kopie van een gedecodeerd telexbericht van de Nederlandse gezant in Brussel aan de minister van Buitenlandse Zaken over garanties van de demissionaire Belgische premier Eyskens voor maatregelen tegen mogelijke milieugevolgen voor Nederland bij de vestiging van een raffinaderij bij Luik., 26 januari 1973; 173; 1 stuk
      - Stukken betreffende zijn deelname aan de afvaardiging van het koninkrijk naar de Conferentie van de Verenigde Naties te Stockholm inzake het leefmilieu, en de voorbereiding van de Nederlandse interventie aldaar., Februari-juni 1972; 174-176
        - Correspondentie. Februari-juni 1972, 174
        - Ingekomen vergaderstukken van de conferentie van de Verenigde Naties in Stockholm, met teksten van interventies van de buitenlandse mogendheden. April-juni 1972, 175